【裁判字號】    90,易,439
【裁判日期】    900921
【裁判案由】    恐嚇等
【裁判全文】
臺灣彰化地方法院刑事判決                            九十年度易字第四三九號
    公  訴  人  臺灣彰化地方法院檢察署檢察官
    被      告  乙○○
右列被告因恐嚇等案件，經檢察官提起公訴（八十九年度偵緝字第一五二號、九十年
度偵字第二六五號），本院判決如左：
    主  文
乙○○被訴恐嚇危害安全部分無罪，被訴毀損部分公訴不受理。
    理  由
壹、公訴意旨略以：被告乙○○為貨款差額之事，與甲○○發生糾紛，竟於八十七年
    十二月十一日中午二點多，前往彰化市○○路○段九八八號甲○○所開之店，拍
    打桌子並以兇惡之語氣向甲○○之妻丙○○恐稱：妳先生甲○○仍有貨款差（額
    ）未付清，妳要開四百三十三萬四千七百二十二元之支票給我們等語，致使丙○○心生畏懼，簽發一紙僅蓋有甲○○印章而未有甲○○本人簽名之四百三十三萬
    四千七百二十二元之支票予乙○○。嗣因該支票無法兌現，乙○○極為不悅，竟
    夥同丁○○（原名陳億發）及其他五、六名姓名不詳之人，於八十八年初某日，
    又前往彰化市○○路○段九八八號，基於毀損之故意，以石頭砸毀該處大門之玻
    璃，丙○○心生畏懼，速電甲○○趕回處理，乙○○以兇惡之語氣強令甲○○另
    簽發面額共四百萬元之支票，以換回丙○○前所簽發之支票，甲○○見乙○○等
    人多，遂故意簽發印鑑不符之亞太商業銀行彰化分行面額分別為一百五十萬元及
    二百五十萬元之支票二紙，以換回丙○○前所簽發之支票，乙○○等人始行離去
    。嗣因甲○○所簽發之支票無法兌現，雙方訴訟中，乙○○仍不善罷干休，竟又
    於八十八年十一月八日上午十一時，又夥同六、七名不詳姓名之人，至甲○○上
    開址店內，並毆打甲○○（未據告訴），經丙○○向附近八卦山派出所報案，乙○○等人始行離去，因認被告乙○○與被告丁○○（通緝中）共同連續涉犯刑法
    第三百零五條及第三百五十四條之罪。
貳、無罪部分：
一、按犯罪事實應依證據認定之，無證據不得推定其犯罪事實，刑事訴訟法第一百五
    十四條定有明文。又告訴人之指訴，係以使被告受刑事追訴為目的，是其陳述是
    否與事實相符，仍應調查其他證據以資審認（最高法院五十二年台上字第一三０
    ０號判例參照）。亦即需藉由補強證據之存在，以增強或擔保告訴人陳述之證明
    力。再者，刑法第三百零五條所稱以加害生命、身體、自由、名譽、財產之事，
    恐嚇他人者，係指以使人生畏怖心為目的，而通知將加惡害之旨於被害人而言。
二、公訴意旨認被告乙○○共同連續涉犯刑法第三百零五條之恐嚇危害安全罪，係以
    告訴人甲○○及丙○○之指訴為其論據。然為被告所否認，辯稱並未恐嚇丙○○
    及甲○○，八十七年十二月十一日當天，伊係因對帳後，甲○○積欠伊貨款，去
    甲○○店裏載新台幣六百多萬元的貨，並要求丙○○開四百多萬元的支票給伊；
    而八十八年初某日去甲○○店裏，係要求換發九張支票，並非換發一百五十萬元
    及二百五十萬元的支票，該一百五十萬元及二百五十萬元的支票，係甲○○於八
    十八年二月間簽發，叫人拿去給伊，以換回前揭九張支票等語。經查：（一）告
    訴人甲○○有無積欠被告乙○○貨款，二人於本院審理中，固有爭執。惟從甲○○所書並傳真予被告乙○○之「甲○○與乙○○及戴榮志往來記錄書」記載：經
    對帳後，甲○○尚欠乙○○新台幣四百萬元等語可知，被告乙○○供稱告訴人甲○○積欠其貨款，尚非無據。（二）告訴人丙○○雖指訴稱：八十七年十二月十
    一日當天，被告乙○○有到伊公司說伊先生（指甲○○）欠他貨款，要我簽支票
    給他，我不願意，乙○○就拍桌叫我趕快開支票，他越講越大聲，我會害怕，又
    不懂票據法，所以就先開支票給他等語。姑不論被告乙○○否認有拍桌之行為，
    縱認有之，因被告乙○○係為請求甲○○積欠之貨款而來，且如告訴人丙○○所
    稱於幾天前乙○○已將帳單傳真給丙○○，是被告乙○○於丙○○不願清償貨款
    之下，所為拍桌之行為，或再加上如公訴意旨所稱之「兇惡語氣」，仍尚難認已
    將加惡害之旨，通知於丙○○，自與恐嚇罪之構成要件不符。（三）八十八年初
    某日，告訴人甲○○雖曾簽發一百五十萬元及二百五十萬元支票二張予被告乙○○，然依告訴人丙○○於本院所供，當日並未發生店裏玻璃被打破之情事，其店
    裏玻璃係在簽發上開二張支票之前被打破，且沒有當場看到是被告打破玻璃。而
    甲○○簽發前揭二張支票予被告乙○○之情形，依甲○○於偵訊中所述，乃：「
    因為他們人多，所以我才開票。」（八十九年度偵緝字第一五二號卷第二五頁）
    ，依丙○○於本院審理時所供，係：「乙○○進來的時候說話很大聲，我就簽二
    張支票通知我先生回來，等我先生回來再由我先生拿支票給乙○○。」等語。據
    此，甲○○簽發支票，並非在玻璃被打破時所為，被告乙○○亦無如公訴意旨所
    指「強令」甲○○簽發支票之情事。是被告乙○○亦無有何將加惡害之旨通知丙○○或甲○○之事實。即令被告乙○○係如公訴意旨所指：「以兇惡之語氣」為
    之，也非恐嚇之行為。綜據上述，尚難認被告乙○○有恐嚇丙○○或甲○○之事
    實。此外，復查無其他積極證據足資憑認被告乙○○有何恐嚇危害安全之犯行，
    是不能證明被告犯恐嚇危害安全罪，自應為無罪之諭知。
、不受理部分：
一、按案件有告訴乃論之罪，其告訴已逾告訴期間之情形者，應諭知不受理之判決，
    刑事訴訟法第三百三條第三款定有明文。
二、公訴意旨雖認被告乙○○於八十八年初某日，前往彰化市○○路○段九八八號，
    基於毀損之故意，以石頭砸毀甲○○大門之玻璃，涉犯刑法第三百五十四條之毀
    損罪。然查刑法第三百五十四條之毀損罪，依同法第三百五十七條規定，須告訴
    乃論。本件據告訴人丙○○所供，被告係於八十八年初過年前打破甲○○大門之
    玻璃。然甲○○竟遲至八十八年十二月十六日偵訊中，始向檢察官提出毀損之告
    訴，此有偵訊筆錄（八十八年度偵字第一０九七０號卷第五七頁反面）足稽。是
    其告訴顯逾六個月之告訴期間。揆諸上開說明，被告被訴毀損罪部分，即應諭知
    不受理之判決。
據上論斷，應依刑事訴訟法第三百零一條第一項、第三百三條第三款，判決如主文。
中      華      民      國    九十      年      九      月    二十一    日
                                臺灣彰化地方法院刑事第三庭
                                    法      官  廖  國  佑
右正本證明與原本無異。
如不服本判決，應於判決送達後十日內，向本院提出上訴狀( 須附繕本 )。
告訴人或被害人對於判決如有不服具備理由請求檢察官上訴者，其上訴期間之計算係
以檢察官收受判決正本之日期為準。
                                    法院書記官  王  宣  雄
中      華      民      國    九十      年      九      月    二十八    日


司法院資訊處製作；財團法人民間司法改革基金會備份。
